臺灣高等法院刑事判決　　　　　　　　　　　　　九十三年度上訴字第二六七九號
　　上　訴　人
　　即　被　告　甲○○
右上訴人因毒品危害防制條例案件，不服臺灣板橋地方法院九十三年度訴字第一一七
九號，中華民國九十三年八月十一日第一審判決（起訴案號：臺灣板橋地方法院檢察
署九十三年度核退毒偵字第五八七號），提起上訴，本院判決如左：
    主  文
上訴駁回。
    事實及理由
一、本案經本院審理結果，認第一審以上訴人即被告甲○○連續犯毒品危害防制條例
    第十條第一項施用第一級毒品罪、同條第二項施用第二級毒品罪，分別量處有期
    徒刑九月、五月，並定應執行有期徒刑一年一月，且諭知扣案第一級毒品海洛因
  （淨重零點零捌公克）、第二級毒品安非他命（淨重零點公克）均沒收銷燬之；
    安非他命吸食器壹組及塑膠鏟管壹支均沒收，核認事用法及量刑均無不當，應予
    維持，並引用第一審判決書記載之事實、證據及理由（如附件第一審判決）。
二、被告上訴意旨固承認施用毒品之犯行，惟稱原審量刑過重云云。然查原審業審酌
    被告之品行、智識程度及一再吸食毒品等一切情狀，而量處如右揭所示之刑，並
    定其應執行刑。核原審量刑洵屬允當。被告上訴為無理由，應予駁回。
據上論結，應依刑事訴訟法第三百七十三條、第三百六十八條，判決如主文。
本案經檢察官呂光華到庭執行職務。
中　　　華　　　民　　　國　　九十三　　年　　 十一 　　月　　三十  　　日
                              臺灣高等法院刑事第二十四庭
                                  審判長法  官  陳　貽　男
                                        法  官  李　世　貴
                                        法  官  陳　憲　裕
右正本證明與原本無異。
如不服本判決，應於收受送達後十日內向本院提出上訴書狀，其未敘述上訴之理由者
並得於提起上訴後十日內向本院補提理由書（均須按他造當事人之人數附繕本）。
                                        書記官  劉　育　妃
中　　　華　　　民　　　國　　九十三　　年　　 十一 　　月　　 三十 　　日
附錄：本案論罪科刑法條全文
毒品危害防制條例第十條
施用第一級毒品者，處六月以上五年以下有期徒刑。
施用第二級毒品者，處三年以下有期徒刑。
附件：
臺灣板橋地方法院刑事判決                      　九十三年度訴字第一一七九號
    公  訴  人  臺灣板橋地方法院檢察署檢察官
    被      告  甲○○　男　三十二歲（民國○○年○月○○○日生）
    　　　　　　　　　　住臺東縣池上鄉○○村○○鄰○○○路二六號
                        （另案在臺北分監執行中）
    　　　　　　　　　　身分證統一編號：Ｖ一二七二八五一七號
右列被告因違反毒品危害防制條例案件，經檢察官提起公訴（九十三年度核退毒偵字
第五八七號），本院於準備程序進行中，被告就被訴事實為有罪之陳述，經告知被告
簡式審判程序之旨，並聽取當事人之意見後，裁定進行簡式審判程序，判決如左：
    主  文
甲○○連續施用第一級毒品，累犯，處有期徒刑玖月，扣案第一級毒品海洛因（淨重
零點零捌公克）沒收銷燬之；塑膠鏟管壹支沒收。又連續施用第二級毒品，累犯，處
有期徒刑伍月，扣案第二級毒品安非他命（淨重零點公克）沒收銷燬之；安非他命
吸食器壹組沒收。應執行有期徒刑壹年壹月，扣案第一級毒品海洛因（淨重零點零捌
公克）、第二級毒品安非他命（淨重零點公克）均沒收銷燬之；安非他命吸食器壹
組及塑膠鏟管壹支均沒收。
    事  實
一、甲○○前於民國（下同）八十六年間，因違反麻醉藥品管理條例案件，經本院判
    處有期徒刑六月，並經臺灣高等法院駁回上訴確定，又於八十六年間，因竊盜案
    件，經臺灣高等法院判處有期徒刑一年確定，再於八十七年間，因搶奪及轉讓禁
    藥案件，各經本院判處有期徒刑一年六月、五月，並定執行刑一年十月確定，並
    於八十七年間，因偽造文書案件，經臺灣桃園地方法院判處有期徒刑六月，經臺
    灣高等法院駁回上訴確定，嗣前開各罪經裁定定執行刑為三年九月確定，於八十
    八年六月十一日縮短刑期假釋出監；又於八十九年間，因竊盜案件，經本院判處
    有期徒刑五月確定，前開假釋並經裁定撤銷後執行殘刑一年七月五日，二案接續
    執行，於九十一年九月九日執行完畢。復因施用第二級毒品安非他命案件，經本
    院裁定送勒戒處所觀察、勒戒後，認有繼續施用毒品之傾向，以八十九年度毒聲
    字第一五一九號裁定令入戒治處所施以強制戒治，再經本院以八十九年度毒聲字
    第四六七六號裁定停止戒治，所餘戒治期間付保護管束，經保護管束期滿未經撤
    銷，由臺灣板橋地方法院檢察署檢察官於九十年三月十三日，以九十年度戒毒偵
    字第一八九號為不起訴處分確定。竟仍不知悔改，基於施用第一級毒品海洛因及
    第二級毒品安非他命之概括犯意，自九十二年十月間起至九十三年二月十二日十
    時許止，約每週一次，在臺北縣板橋市○○路○段二六五巷七二弄八號二樓等處
    ，以將海洛因放入香煙內吸食或置入針筒注射身體之方式，連續施用第一級毒品
    海洛因多次；另以將安非他命置於玻璃球內用火燒烤吸食煙氣之方式，連續施用
    第二級毒品安非他命多次。嗣於九十三年二月十二日十四時二十分許，為警持搜
    索票在臺北縣板橋市○○路○段二六五巷七二弄八號二樓進行搜索而查獲，並扣
    得其所有供施用毒品之安非他命吸食器一組及塑膠鏟管一支、第一級毒品海洛因
    （淨重‧八公克）、第二級毒品安非他命（淨重‧三公克）等物。
二、案經臺北市政府警察局移送臺灣板橋地方法院檢察署檢察官偵查起訴。
    理  由
一、訊據被告甲○○對於右揭事實坦承不諱，並有當場查獲之毒品海洛因（淨重‧
    八公克）、安非他命（淨重‧三公克）、安非他命吸食器一組及塑膠鏟管一
    支扣案可資佐證。而被告經警查扣之海洛因經送鑑定結果，含第一級毒品海洛因
    成分，淨重‧八公克，有法務部調查局九十三年四月二十七日調科壹字第
    六八二一四號鑑定通知書一紙可參。又被告於九十三年二月十二日十四時
    許經警查獲後，經採集其尿液檢體送臺灣尖端先進生技醫藥股份有限公司濫用藥
    物檢驗中心，以酵素免疫分析法及氣相層析質譜儀法檢驗，結果呈安非他命類及
    鴉片類陽性反應，此有該公司九十三年二月二十三日出具之濫用藥物檢驗報告一
    紙足憑。此外，復有照片五幀附卷可稽。綜上，足徵被告之自白核與事實相符，
    被告施用第一級毒品海洛因及第二級毒品安非他命之犯行堪以認定。再被告曾因
    施用第二級毒品安非他命案件，經本院裁定送勒戒處所觀察、勒戒後，認有繼續
    施用毒品之傾向，復以八十九年度毒聲字第一五一九號裁定令入戒治處所施以強
    制戒治，再經本院以八十九年度毒聲字第四六七六號裁定停止戒治，所餘戒治期
    間付保護管束，經保護管束期滿未經撤銷，由臺灣板橋地方法院檢察署檢察官於
    九十年三月十三日，以九十年度戒毒偵字第一八九號為不起訴處分確定之情，有
    該不起訴處分書影本一份及臺灣高等法院被告全國前案紀錄表附卷可考。是以，
    本件事證明確，被告之犯行洵堪認定。
二、按連續數行為而犯同一之罪名者，以一罪論，刑法第五十六條定有明文，則當連
    續犯罪之際，遇刑法有變更時，其一部涉及舊法，一部涉及新法者，即應依最後
    行為時之法律處斷（最高法院二十九年上字第三八六六號判例參照）。查毒品危
    害防制條例業經總統於九十二年七月九日公布，並自九十三年一月九日開始施行
    。本件被告連續施用第一級及第二級毒品之最後行為時既在前開修正後之毒品危
    害防制條例生效以後，即應適用修正後之規定予以論處，而不生比較新舊法之問
    題，合先敘明。核被告所為，係犯毒品危害防制條例第十條第一項之施用第一級
    毒品罪及第二項之施用第二級毒品罪。又被告施用前後持有海洛因及安非他命之
    低度行為，應為施用之高度行為所吸收，不另論罪。其先後多次施用海洛因及安
    非他命之犯行，時間緊接，方法相同，觸犯構成要件相同之罪名，顯係基於概括
    之犯意為之，為連續犯，依刑法第五十六條之規定均以一罪論並加重其刑；再其
    上開施用海洛因、安非他命之行為，犯意各別，構成要件互異，應予分別論罪，
    合併處罰。末查，被告有事實欄所述之犯罪科刑紀錄，此有臺灣高等法院被告全
    國前案紀錄表一份在卷可按，其於有期徒刑執行完畢後，五年以內再犯有期徒刑
    以上之施用第一級及第二級毒品罪，為累犯，應依刑法第四十七條之規定加重其
    刑，並遞加之。爰審酌被告之品行、智識程度、業受毒品危害防制條例對施用毒
    品人之寬典，竟仍再三吸食，然於審理中能坦認犯行，犯罪後之態度尚稱良好等
    一切情狀，分別量處如主文所示之刑，並定其應執行刑。查獲扣案之第一級毒品
    海洛因（淨重‧八公克）、第二級毒品安非他命（淨重‧三公克），不問
    屬於犯人與否，均應依毒品危害防制條例第十八條第一項前段規定宣告沒收銷燬
    之。至於安非他命吸食器一組及塑膠鏟管一支，係被告所有供施用毒品所用之物
    ，業據被告於本院審理時供述在卷，爰依刑法第三十八條第一項第二款之規定宣
    告沒收。另有扣案注射針筒二支，被告供稱係其女友所有，非其所有，其並未使
    用該注射針筒施用毒品，查本件被告經警查獲時尚有潘國光、林婉婷等人，是其
    所述尚非無據，既查無積極證據足證此為被告所有供施用毒品之器具，爰不予宣
    告沒收，附此敘明。
三、又被告因基於幫助施用第二級毒品安非他命之犯意，於九十二年十一月間某日，
    在臺北縣板橋市○○路○段二六五巷七二弄八號二樓住處，因潘國光欲施用安非
    他命，但不知何處購買，即與甲○○共同出資，委由甲○○出面購買第二級毒品
    安非他命後，返回前開住處，甲○○再將潘國光所購得之第二級毒品安非他命，
    依出資比例分由潘國光施用，而幫助潘國光施用第二級毒品安非他命。甲○○另
    基於幫助施用第一級毒品海洛因之犯意，於九十三年一月間某日，在臺北縣板橋
    市○○路○段二六五巷七二弄八號二樓住處，因林婉婷欲施用海洛因，但不知何
    處購買，即與甲○○共同出資，委由甲○○出面購買第一級毒品海洛因後，返回
    前開住處，甲○○再將林婉婷所購得之第一級毒品海洛因，分由林婉婷施用，而
    幫助林婉婷施用第一級毒品海洛因等情，業經本院九十三年度訴字第六○三號判
    決分別以幫助施用第一級毒品、幫助施用第二級毒品，判處有期徒刑六月、二月
    ，有該判決書一件在卷可稽。查被告所犯該幫助施用毒品犯行各係以合資購買一
    次之方式幫助潘國光、林婉婷施用毒品，與本件被告自九十二年十月間起至九十
    三年二月十二日止，約每週一次，連續多次施用海洛因、安非他命之犯行，自屬
    不同犯意之各別行為，無實質上或裁判上一罪之關係，是本件自得依法論科，亦
    此敘明。
據上論斷，應依刑事訴訟法第二百九十九條第一項前段、第二百七十三條之一第一項
，毒品危害防制條例第十條第一項、第二項、第十八條第一項前段，刑法第十一條前
段、第五十六條、第五十一條第五款、第四十七條、第三十八條第一項第二款，判決
如主文。
本案經檢察官王秀慧到庭執行職務。
中    華    民    國      九十三      年      八      月       十一     日
                              　　　　臺灣板橋地方法院刑事第三庭
                                  　　　法  官  　李  君 豪
右正本證明與原本無異。
如不服本判決，應於判決送達後十日內，向本院提出上訴狀。
                                        書記官    蕭  汝 芳
中    華    民    國      九十三      年      八      月       十一     日
附錄本案論罪科刑法條全文：
毒品危害防制條例第十條
施用第一級毒品者，處六月以上五年以下有期徒刑。
施用第二級毒品者，處三年以下有期徒刑。
